【裁判字號】    97,審訴,2195
【裁判日期】    970613
【裁判案由】    毒品危害防制條例
【裁判全文】
臺灣高雄地方法院刑事判決            97年度審訴字第2195號
公  訴  人  臺灣高雄地方法院檢察署檢察官
被      告  甲○○
                    （另案於台灣屏東監獄執行中）
指定辯護人  本院公設辯護人黃文德
上列被告因違反毒品危害防制條例案件，經檢察官提起公訴（97
年度毒偵字第2811號、第3286號）後，聲請改依協商程序而為判
決，本院判決如下：
    主  文
甲○○施用第一級毒品，累犯，處有期徒刑玖月；又施用第二級
毒品，累犯，處有期徒刑伍月；又施用第一級毒品，累犯，處有
期徒刑玖月，扣案如附表所示第一級毒品海洛因包均沒收銷燬
之。應執行有期徒刑壹年玖月，扣案如附表所示第一級毒品海洛
因包均沒收銷燬之。
    事實及理由
一、甲○○前因施用毒品案件，經本院89年度毒聲字第2666號裁
    定送觀察、勒戒後，認有繼續施用毒品傾向，遂以89年度毒
    聲字第3112號裁定令入戒治處所施以強制戒治，再以89年度
    毒聲字第6915號裁定停止戒治，復以89年度毒聲字第9595號
    裁定撤銷停止戒治，於民國91年3 月3 日執行完畢釋放。又
    於91年間同因施用毒品，由本院91年度訴字第2743號判決判
    處有期徒刑2 年3 月確定；另涉犯竊盜案件，經本院92年度
    簡字第895 號判決判處有期徒刑4 月確定，並與前揭徒刑合
    併裁定應執行有期徒刑2 年6 月（其中有期徒刑4 月部分雖
    於92年12月20日先予執行，仍未可逕視為已執行完畢）。其
    後於93年間同因施用毒品，再經本院93年度訴字第1717號判
    決分別判處有期徒刑1 年、6 月確定，更因涉犯竊盜案件，
    由本院另以93年度易字第645 號判決判處有期徒刑1 年確定
    ，上揭3 罪業經裁定應執行有期徒刑2 年2 月，且接續前開
    有期徒刑2 年6 月而為執行，於96年7 月13日縮短刑期假釋
    出監，復於同年月16日因中華民國96年罪犯減刑條例公布施
    行並裁定減刑而執行完畢。詎其猶不知悛悔，竟分別基於施
    用第一級毒品海洛因與第二級毒品甲基安非他命之犯意，於
    96年12月17日某時許，在其位於高雄市○○區○○路12號3
    樓之8 租屋處，先後以將海洛因摻水後再以針筒注射、及將
    甲基安非他命置入吸食器燃燒加熱之方式，非法施用第一級
    毒品海洛因與第二級毒品甲基安非他命各1 次。另基於施用
    第一級毒品海洛因之犯意，於97年2 月13日21時許，同在上
    址以前揭方式非法施用第一級毒品海洛因1 次。嗣於97年2
    月14日17時許，在高雄市○○區○○路12號前遭警盤檢查獲
    ，另扣得其所有如附表所示第一級毒品海洛因3 包。
二、上揭事實，業有毒品尿液編號姓名對照表2 份、高雄市立凱
    旋醫院97年1 月14日濫用藥物尿液檢驗報告及正修科技大學
    超微量研究科技中心97年3 月6 日檢驗報告各1 件在卷可稽
    ，另扣得被告所有如附表所示第一級毒品海洛因3 包可資憑
    佐。又上開毒品送請鑑定結果確均含有第一級毒品海洛因成
    分，有卷附高雄市立凱旋醫院濫用藥物尿液檢驗鑑定書1 份
    在卷可查，復據被告於本院審理中坦認上情不諱，足徵被告
    之自白核與事實相符，堪予採信。
三、本件經檢察官與被告暨其辯護人於審判外達成協商之合意且
    被告已認罪，其合意內容為：被告甲○○所涉施用第一級毒
    品罪共貳罪、各願受有期徒刑玖月，施用第二級毒品罪願受
    有期徒刑伍月，應執行有期徒刑壹年玖月之宣告。經查，上
    開協商合意並無刑事訴訟法第455 條之4 第1 項所列情形之
    一，檢察官聲請改依協商程序而為判決，本院爰不經言詞辯
    論，於協商合意範圍內為協商判決。此外，扣案如附表所示
    第一級毒品海洛因3 包均係查獲之毒品，且該包裝袋與其內
    毒品業已無法析離，應將之同視為第一級毒品無訛，從而不
    問屬於犯人與否，爰依毒品危害防制條例第18條第1 項前段
    規定沒收銷燬之；至被告於97年2 月14日為警查獲之際雖同
    時扣得第二級毒品甲基安非他命1 包，然該等物品既乏積極
    事證可資證明果與被告前揭施用毒品犯行相涉，是本院遂認
    猶未可就上開扣案物品逕予諭知沒收銷燬或沒收為當，附此
    敘明。
四、應適用之法條：刑事訴訟法第455 條之4 第2 項、第455 條
    之8 ，毒品危害防制條例第10條第1 項、第2 項、第18條第
    1 項前段，刑法第11條、第47條第1 項、第51條第5 款。
五、本判決除有刑事訴訟法第455 條之4 第1 項第1 款、第2 款
    、第4 款、第6 款、第7 款所定情形之一，或違反同條第2
    項規定者外，不得上訴。
六、如不服本件判決，得自收受判決送達之日起10日內，向本院
    提出上訴書狀，上訴於第二審法院。
中    華    民    國    97    年    6     月    13    日
                  刑事第七庭  法  官 陳明呈
以上正本證明與原本無異。
如不服本判決應於收受本判決後10日內向本院提出上訴書狀，並
應敘述具體理由，如未敘述上訴理由者，應於上訴期間屆滿後20
日內補提理由書狀於本院（均須按他造當事人之人數附繕本）「
切勿逕送上級法院」。
中    華    民    國    97    年    6     月    18    日
                              書記官 林明忠
附錄本判決論罪科刑之法條：
毒品危害防制條例第十條
施用第一級毒品者，處六月以上五年以下有期徒刑。
施用第二級毒品者，處三年以下有期徒刑。
附表：
┌──┬──────────────────┬────────────┐
│編號│扣案物品名稱、數量                  │      沒收依據          │
├──┼──────────────────┼────────────┤
│    │第一級毒品海洛因1 包（檢驗前淨重0.03│係查獲之毒品，應依毒品危│
│  │8 公克、檢驗後淨重0.029公克）       │害防制條例第18條第1 項前│
│    │                                    │段沒收銷燬之            │
├──┼──────────────────┼────────────┤
│  │第一級毒品海洛因1 包（檢驗前淨重0.05│同上                    │
│    │3公克、檢驗後淨重0.043 公克）       │                        │
├──┼──────────────────┼────────────┤
│  │第一級毒品海洛因1 包（檢驗前淨重0.12│同上                    │
│    │公克、檢驗後淨重0.11 公克）         │                        │
└──┴──────────────────┴────────────┘


司法院資訊處製作；財團法人民間司法改革基金會備份。
